【裁判字號】    98,裁,2709
【裁判日期】    981105
【裁判案由】    排水溝渠
【裁判全文】
最  高  行  政  法  院  裁  定
                                      98年度裁字第2709號
聲  請  人  甲○○
上列聲請人因與相對人臺灣省屏東農田水利會間排水溝渠事件，
聲請人對於中華民國98年2月26日本院98年度裁字第549號裁定，
聲請再審，本院裁定如下︰
    主  文
再審之聲請駁回。
再審訴訟費用由聲請人負擔。
    理  由
一、按對於終審法院之裁定有所不服，除合於法定再審原因得聲
    請再審外，不容以其他之方法聲明不服，故不服終審法院之
    裁定而未以聲請再審之程序為之者，仍應視其為再審之聲請
    ，而依聲請再審程序調查裁判。本件聲請人提出「行政訴訟
    抗告狀」，對於本院確定裁定聲明不服，依上說明，仍應視
    其為再審之聲請，而依聲請再審程序調查裁判。次按聲請人
    聲請再審，應依行政訴訟法第283條準用第277條第1項第4款
    之規定表明再審理由，此為必須具備之程式。所謂表明再審
    理由，必須指明確定裁定，有如何合於再審理由之具體情事
    ，始為相當。倘僅泛言有何條款之再審事由，而無具體情事
    者，尚難謂已合法表明再審理由。如未表明再審理由，法院
    無庸命其補正，應予駁回。
二、本件聲請人對於本院98年度裁字第549號裁定（下稱原確定
    裁定）聲請再審，其聲請意旨略謂：相對人設置227#抽水機
    引區域排水供所屬會員使用，然僅施作至屏東縣高樹鄉○○
    段186-35地號農地，其水尾未連接下方大排而直接灌入聲請
    人所有土地，致民國95年7月份颱風豪雨期間，造成聲請人
    所有同上開地段186-30地號農地內7千餘株桃花心苗木受損
    。相對人依水利法第50條、第51條規定，應建造適當之建造
    物防禦水患或採用其他補救辦法，屏東縣政府及農委會於會
    勘現場後亦有通知相對人改善，然相對人一再以區域外、非
    會員為由抗辯拒絕執行，致聲請人之土地至今仍未改善等語
    。經核狀內表明之再審理由，無非說明其對於前訴訟程序確
    定裁判實體上應適用之法律加以主張，聲請人對於原確定裁
    定聲請再審，僅泛引行政訴訟法第273條第1項第13款、第27
    4條之規定，而無具體情事，仍難謂已合法表明再審理由，
    所為再審之聲請，即屬不合法，本院無庸命其補正，應予駁
    回。
三、據上論結，本件聲請為不合法。依行政訴訟法第283條、第
    278條第1項、第104條、民事訴訟法第95條、第78條，裁定
    如主文。
中    華    民    國    98    年    11    月    5     日
                    最高行政法院第三庭
                        審判長法官  高  啟  燦
                              法官  陳  鴻  斌
                              法官  鄭  小  康
                              法官  黃  合  文
                              法官  王  碧  芳
以  上  正  本  證  明  與  原  本  無  異
中    華    民    國    98    年    11    月    5     日
                              書記官  莊  俊  亨


司法院資訊處製作；財團法人民間司法改革基金會備份。
